臺灣屏東地方法院刑事判決　　　　　　　　　　　　　九十一年度訴字第三七七號
　　公　訴　人　臺灣屏東地方法院檢察署檢察官
　　被　　　告　丙○○
　　被　　　告　辛○○
　　被　　　告　乙○○
右列被告因搶奪等案件，經檢察官提起公訴（九十一年度偵字第七四三號、第一二０
二號、第一二三四號），本院判決如左：
    主  文
丙○○共同連續意圖為自己不法之所有，而搶奪他人之動產，累犯，處有期徒刑伍年
。又共同意圖為自己不法之所有，以恐嚇使人將本人之物交付，累犯，處有期徒刑壹
年。又連續竊盜，累犯，處有期徒刑拾月。應執行有期徒刑陸年陸月。
乙○○共同連續意圖為自己不法之所有，而搶奪他人之動產，累犯，處有期徒刑肆年
。
辛○○共同連續意圖為自己不法之所有，而搶奪他人之動產，處有期徒刑貳年陸月。
又共同意圖為自己不法之所有，以恐嚇使人將本人之物交付，處有期徒刑壹年。又行
使偽造私文書，足以生損害於公眾及他人，處有期徒刑拾月。應執行有期徒刑肆年。
讓渡書內偽造之「乙○○」署押貳枚，均沒收。
    事  實
一、丙○○於民國八十八年間曾因竊盜案件，經本院判處有期徒刑八月確定，於九十
    年一月八日執行完畢；另乙○○於八十六年間曾因違反麻醉藥品管理條例案件，
    經本院判處有期徒刑八月確定，於八十八年一月二十四日執行完畢；另辛○○於
    八十五年間曾犯懲治盜匪條例案件，經本院判處有期徒刑七年八月確定，嗣經假
    釋交付保護管束中（未構成累犯），均不知悔改。
二、丙○○夥同乙○○共同基於意圖為自己不法之所有之概括犯意聯絡，連續於附表
    編號第一至七號所示時間、地點，共同騎乘機車徒手搶奪甲○○等人所有財物得
    手。丙○○復承前開犯意，與辛○○共同基於意圖為自己不法所有之概括犯意聯
    絡，連續於附表編號第八、九號所示時間、地點，共同騎乘機車徒手搶奪丁○○
    、寅○○財物得手，嗣於九十一年二月二十一日下午四時許，為警循線查獲。
三、丙○○與辛○○共同基於恐嚇取財之犯意聯絡，於九十一年一月二十日二十一時
    四十分許，在屏東縣屏東市○○路一號，見卯○○○於該處看顧車輛且年老可欺
    ，遂由丙○○騎乘機車搭載辛○○至該處，由辛○○下車大喊「把錢拿出來」，
    致卯○○○心生畏懼，而交出新臺幣（下同）三千元，得手後共乘機車迅速逃逸
    ，並將所得贓款朋分花用殆盡，嗣為警循線查獲。
四、丙○○復意圖為自己不法之所有，基於竊盜之概括犯意，連續於九十一年二月九
    日十九時許，在屏東市○○路後火車站地下道前，以自備之鑰匙竊取戊○○所有
    車牌號碼ＱＱ３─０二六號三陽牌紅色輕機車乙部；再於同年二月十九日凌晨四
    時許，在高雄市前鎮區○○○路四七五巷口，以前揭方式竊取癸○○所有車牌號
    碼ＺＥＵ─六一０號三陽牌紅色輕機車乙部，得手後均供己代步使用，嗣為警循
    線查獲。
五、辛○○另意圖為自己不法之所有，承前揭搶奪之概括犯意，於九十年十二月三十
    一日上午六時五十分許，在屏東市○○路後火車站入口附近，騎乘機車自後方搶
    奪巳○○所有之皮包一個（內有台新銀行、慶豐銀行信用卡、市農會、縣農會提
    款卡、汽機車駕照、機車行照、錄音機、眼鏡、摩托羅拉行動電話二支，門號分
    別為0000000000號、0000000000號）得手後逃逸。嗣於九
    十一年一月九日某時，在屏東市火車站前，將上開搶奪得手之二支行動電話押當
    予不知情之鉅達通訊生活館壬○○，另基於偽造署名之犯意，為逃避追緝，竟於
    讓渡書上偽簽「乙○○」之署押，足生損害於乙○○及壬○○之權益，經警於同
    年一月二十四日十六時許查獲。
六、案經高雄市政府警察局三民第二分局、屏東縣警察局屏東分局分別移送臺灣屏東
    地方法院檢察署檢察官偵查起訴。
    理  由
一、訊據被告丙○○、被告辛○○、被告乙○○對右揭犯罪事實坦承不諱，核與被害
    人甲○○、丁○○、己○○、午○○、庚○○、子○○、丑○○、辰○○、寅○○、卯○○○、戊○○、癸○○、巳○○、壬○○等人於警訊時指述之情節相符
    ，此外，並有贓物保領結二份、讓渡書一份、車輛竊盜車牌失竊資料個別查詢報
    表二紙、照片二十幀等附卷可稽，並有扣案手機四支等可資佐證，足證被告等三
    人之自白應為真實。次被告丙○○雖於本院審理時稱並未參與犯罪事實欄三之恐
    嚇犯行，然被告丙○○於九十一年一月二十日下午九時四十分，以機車載被告辛○○至屏東市○○路一號處時，僅有被告辛○○進到屋內向卯○○○恐嚇取財三
    千元，而所得之三千元是被告辛○○與被告丙○○一起花用，而被告辛○○拿錢
    給被告丙○○時就有告訴被告丙○○等情，迭據被告辛○○於本院審理時供述明
    確，且被告丙○○亦自承於事後被告辛○○有拿一、二百元給我等之分贓事實，
    足認被告丙○○與被告辛○○間有犯意之聯絡及行為之分擔為共同正犯。事證明
    確，被告三人犯行洵堪認定。
二、(一)核被告丙○○、辛○○、乙○○所為如附表所示及犯罪事實欄五之搶奪他人財
    物犯行，均係犯刑法第三百二十五條第一項搶奪罪。另被告丙○○、辛○○所為
    犯罪事實欄三之恐嚇取財犯行，均係犯刑法第三百四十六條第一項之恐嚇取財罪
    。又被告丙○○所為犯罪事實欄四之竊盜犯行，係犯刑法第三百二十條第一項之
    竊盜罪。又被告辛○○於「鉅達通訊生活館」之讓渡書上偽簽「乙○○」署押二
    枚，係表示乙○○典當行動電話之用意表示，性質上屬於刑法第二百十條之私文
    書，非單純之署押，是被告辛○○以「乙○○」名義偽造讓渡書，並持以行使，
    足以生損害於乙○○、壬○○，核渠此部分所為，係犯刑法第二百十六條、第二
    百十條之行使偽造私文書罪。被告辛○○偽造「乙○○」署押、印文，為偽造私
    文書之階段行為；偽造私文書後進而行使，偽造之低度行為為行使之高度行為所
    吸收，均不另論罪。公訴人漏未斟酌行使偽造私文書之事實，而認被告係犯刑法
    第二百十七條之罪，尚有未洽，惟其基本事實同一，本院應予審理，並變更其起
    訴法條。(二)被告丙○○與被告乙○○間就附表編號第一至七號所示搶奪犯行；被
    告丙○○與被告辛○○就附表編號第八至九號所示搶奪及犯罪事實欄三恐嚇取財
    犯行相互間，有犯意聯絡及行為分擔，分別為共同正犯。被告三人先後多次搶奪
    及被告丙○○二次竊盜犯行，時間緊接，觸犯構成要件相同之罪名，顯係各基於
    概括犯意反覆為之，應依連續犯規定分別論以一罪，並加重其刑。又被告丙○○
    、辛○○各所犯上開三罪，犯意各別、罪質各異，行為互殊，犯罪構成要件不同
    ，應分論併罰。查被告丙○○於八十八年間曾因竊盜案件，經本院判處有期徒刑
    八月確定，於九十年一月八日執行完畢；被告乙○○於八十六年間曾因違反麻醉
    藥品管理條例案件，經本院判處有期徒刑八月確定，於八十八年一月二十四日執
    行完畢，有臺灣高等法院被告全國前案紀錄表可按，渠等於五年內再犯本件有期
    徒刑以上之罪，為累犯，應依法遞加重其刑。(三)爰審酌被告三人年輕力盛，身強
    體壯，不思以勞力謀生，竟多次行搶、行竊或恐嚇取財，好逸惡勞，嚴重破壞社
    會治安，造成社會恐慌，被告丙○○犯行多達十一件，被告乙○○犯行達七件，
    被告辛○○犯行達四件，犯罪情節重大，惟念渠等犯罪後坦承犯行，態度良好等
    一切情狀，分別量處如主文所示之刑，被告丙○○、辛○○部分並定渠等應執行
    刑。
    (四)另「鉅達通訊生活館」讓渡書內偽造之「乙○○」署押二枚，均依刑法第二百
    十九條之規定，宣告沒收。
據上論斷，應依刑事訴訟法第二百九十九條第一項前段、第三百條，刑法第二十八條
、第五十六條、第二百十六條、第二百十條、第三百二十條第一項、第三百二十五條
第一項、第三百四十六條第一項、第五十一條第五款、第四十七條、第二百十九條，
判決如主文。
中      華      民      國      九十一      年      七      月    四    日
                                    臺灣屏東地方法院刑事第一庭
                                          法  官   羅森德
右正本證明與原本無異。
如不服本判決應於收受本判決後送達後十日內向本院提出上訴書狀，其未敘述上訴理
由者，並得於提起上訴後十日內向本院補提理由書狀（均須按他造當事人之人數附繕
本 ）「切勿逕送上級法院」
                                          書記官   劉音利
中      華      民      國      九十一      年      七      月    四    日
附錄論罪科刑法條：
中華民國刑法第三百二十條
 (普通竊盜罪、竊佔罪)
意圖為自己或第三人不法之所有，而竊取他人之動產者，為竊盜罪，處五年以下有期
徒刑、拘役或五百元以下罰金。
意圖為自己或第三人不法之利益，而竊佔他人之不動產者，依前項之規定處斷。
前二項之未遂犯罰之。
中華民國刑法第三百二十五條
 (普通搶奪罪)
意圖為自己或第三人不法之所有，而搶奪他人之動產者，處六月以上五年以下有期徒
刑。因而致人於死者，處無期徒刑或七年以上有期徒刑，致重傷者，處三年以上十年
以下有期徒刑。
第一項之未遂犯罰之。
中華民國刑法第三百四十六條
 (單純恐嚇罪)
意圖為自己或第三人不法之所有，以恐嚇使人將本人或第三人之物交付者，處六月以
上五年以下有期徒刑，得併科一千元以下罰金。
以前項方法得財產上不法之利益，或使第三人得之者，亦同。
前二項之未遂犯罰之。
附表：
┌──┬───┬──────────┬────┬────────────┐
│編號│行為人│犯罪時間、地點及方式│被 害 人│搶（竊）得財物；起獲財物│
├──┼───┼──────────┼────┼────────────┤
│ 一 │丙○○│九十年十二月八日下午│甲○○  │手提袋一個（內有連德忠身│
│    │乙○○│十一時許，在屏東市中│        │份證一張、台新銀行信用卡│
│    │      │華路與自由路口，由李│        │一張、合庫銀行金融卡一張│
│    │      │旭明騎機車後載丙○○│        │汽機車駕照各一張、新光三│
│    │      │，自後方靠近被害人，│        │越信用卡一張、現金三千元│
│    │      │再由丙○○徒手搶奪被│        │），現金平分，其餘遭丟棄│
│    │      │害人之黑色手提袋一個│        │。                      │
│    │      │得手。              │        │          │
│    │      │                    │        │                        │
├──┼───┼──────────┼────┼────────────┤
│ 二 │丙○○│九十年十二月二十七日│己○○  │皮包一個（內有現金二千元│
│    │乙○○│下午八時四十分許，在│        │諾基亞行動電話一支、身份│
│    │      │屏東市屏師附小側門，│        │證、服務證、行、駕照、信│
│    │      │由乙○○騎機車後載李│        │用卡各一枚）現金已平分花│
│    │      │春松，自後方靠近被害│        │用，證件及信用卡均遭丟棄│
│    │      │人，再由丙○○徒手行│        │，行動電話不知去向。    │
│    │      │搶被害人之皮包一個得│        │                        │
│    │      │手。                │        │                        │
│    │      │                    │        │                        │
├──┼───┼──────────┼────┼────────────┤
│ 三 │丙○○│九十年十二月二十九日│午○○  │皮包一個（內有現金三百元│
│    │乙○○│下午十時十五分許，在│        │西門子行動電話一支、中國│
│    │      │屏東市○○○○○路口│        │信託、匯通銀行信用卡各一│
│    │      │，由乙○○騎機車後載│        │張）現金已平分花用，信用│
│    │      │丙○○，自後方靠近被│        │卡均遭丟棄，行動電話不知│
│    │      │害人，再由丙○○徒手│        │去向。                  │
│    │      │行搶被害人置於機車腳│        │                        │
│    │      │踏板上之皮包一個。  │        │                        │
│    │      │                    │        │                        │
├──┼───┼──────────┼────┼────────────┤
│ 四 │丙○○│九十年十二月三十一日│庚○○  │皮包一個（內有現金一千二│
│    │乙○○│下午九時許，在屏東市│        │百元、提款卡、信用卡、駕│
│    │      │中正路六八八巷二十九│        │照、身分證、健保卡各一張│
│    │      │號前，由丙○○騎機車│        │）現金已平分花用，信用卡│
│    │      │後載乙○○，自後方靠│        │及其餘證件均遭丟棄。    │
│    │      │近被害人，再由乙○○│        │                        │
│    │      │徒手行搶被害人手上之│        │                        │
│    │      │皮包一個。          │        │                        │
│    │      │                    │        │                        │
├──┼───┼──────────┼────┼────────────┤
│ 五 │丙○○│九十一年一月二十七日│子○○  │皮包一個（內有現金一萬元│
│    │乙○○│上午十時十五分許，在│        │諾基亞行動電話一支、金融│
│    │      │屏東市○○路後火車站│        │卡、信用卡、身份證件各一│
│    │      │，由乙○○騎機車後載│        │張）現金已平分花用，信用│
│    │      │丙○○，自後方靠近被│        │卡、金融卡及其他證件均遭
│    │      │害人，再由丙○○徒手│        │丟棄，行動電話不知去向。│
│    │      │行搶被害人手上之皮包│        │                        │
│    │      │一個。              │        │                        │
│    │      │                │        │                        │
├──┼───┼──────────┼────┼────────────┤
│ 六 │丙○○│九十一年一月二十七日│丑○○  │皮包一個（內有現金二千五│
│    │乙○○│上午七時五十分許，在│        │百元、諾基亞行動電話一支│
│    │      │屏東市○○路後火車站│        │、信用卡及其他證件）現金│
│    │      │四號前，由丙○○騎機│        │平分花用，信用卡及其他證│
│    │      │車後載乙○○，自後靠│        │件均遭丟棄，行動電話不知│
│    │      │近被害人，再由乙○○│        │去向。                  │
│    │      │徒手行搶被害人手上之│        │                        │
│    │      │皮包一個。          │        │                        │
│    │      │                    │        │                        │
├──┼───┼──────────┼────┼────────────┤
│ 七 │丙○○│九十一年一月二十九日│辰○○  │皮包一個（內有現金四千元│
│    │乙○○│下午三時十分許，在屏│        │摩托羅拉行動電話一支、身│
│    │      │東市○○路與中華路口│        │分證、行駕照各一枚）現金│
│    │      │，由乙○○騎機車後載│        │平分花用，身份證及其他證│
│    │      │丙○○，自後靠近被害│        │件均遭丟棄，行動電話不知│
│    │      │人，再由丙○○徒手行│        │去向。                  │
│    │      │搶被害人手上之皮包一│        │                        │
│    │      │個。                │        │                        │
│    │      │                    │        │                        │
├──┼───┼──────────┼────┼────────────┤
│ 八 │丙○○│九十年十二月十八日下│丁○○  │手提袋一個（內有現金六千│
│    │辛○○│午七時許，在屏東市信│        │五百元、土地銀行信用卡、│
│    │      │義國小前，由丙○○騎│        │第一銀行信用卡、聯邦銀行│
│    │      │機車後載辛○○，自後│        │信用卡、世華銀行提款卡、│
│    │      │靠近被害人，再由陳財│        │匯通銀行提款卡各一張、世│
│    │      │發徒手行搶被害人置於│        │華銀行存摺及印鑑章各一枚│
│    │      │機車腳踏板上之手提袋│        │、空白支票三張、身份證、│
│    │      │一個。              │        │駕照、健保卡各一張）現金│
│    │      │                    │        │已平分花用，其餘均遭丟棄│
│    │      │                    │        │。                      │
├──┼───┼──────────┼────┼────────────┤
│ 九 │丙○○│九十一年二月三日下午│寅○○  │皮包一個（內有摩托羅拉行│
│    │辛○○│九時二十五分許，在屏│        │動電話一支、富邦銀行信用│
│    │      │東市○○路一三八八號│        │卡、聯邦銀行信用卡、誠泰│
│    │      │前，由辛○○騎機車後│        │銀行信用卡、上海銀行提款│
│    │      │載丙○○，自後靠近被│        │卡、萬通銀行提款卡各一張│
│    │      │害人，再由丙○○徒手│        │身份證、駕照、健保卡各一│
│    │      │行搶被害人手上之皮包│        │枚）證件、信用卡、提款卡│
│    │      │一個。              │        │均遭丟棄，行動電話不知去│
│    │      │                    │        │向。                    │
└──┴───┴──────────┴────┴────────────┘
